---
title: "Untitled"
author: "Francesco Pontarin"
date: "13 giugno 2018"
output:
  html_document:
    self_contained: true
  pdf_document: default
---

```{r setup, include=FALSE}
knitr::opts_chunk$set(echo = TRUE)
```

# Video Regressione Quantilica

Knittare per HTML e visualizzare da browser per avere il video embedded altrimenti non so come si fa...
Necessita di ffmpeg nel pc

Procedura per visualizzare graficamente cosa vuole dire minimizzare la funzione di costo come definita in

https://en.wikipedia.org/wiki/Quantile_regression

attraverso un esempio semplice che cerca il quantile **0.75**.


Si vede l'effetto di $\tau$ e $1-\tau$ sulla distribuzione di probabilità nonché il processo di minimizzazione vero e proprio
assieme al confronto con la differenza tra le aree dei due dominii distinti in cui viene divisa la distribuzione.

Il problema di trovare il minimo è equivalente a trovare il punto in cui la differenza tra le due aree pesate si annulla.

```{r}
library(animation) 
library(plyr)

oopt = ani.options(nmax = 150, interval=0.08333, ani.width=800, ani.height=640 )

xmin<- -3
xmax<- 3

xx<- seq(xmin,xmax,0.05)

pos<-c()
vals<-c()
areas<-c()

myplot <-function(xmin,xmax,h,xx,quant,tau,app) {
  
  # plot 1 con la distribuzione e l'effetto della tau sulla distribuzione
  ymin<- -0.1
  ymax<- 1
  discr<-qnorm(quant)
  plot(xx,dnorm(xx), xlim=c(xmin,xmax), ylim=c(ymin,ymax), xlab="u", ylab="density", type="l", lwd=2, col=1)
  lines(c(xmin,discr),c(1-tau,1-tau), lwd=2, col=2)
  lines(c(discr,xmax),c(tau,tau), lwd=2, col=3)
  area1 <- (1-tau)*quant
  area2 <- (tau)*(1-quant)
  text(-1.5,0.9,paste("area =", round(area1,digits=3)),col=2,cex=2)
  text(1.5,0.9,paste("area =",round(area2,digits=3)),col=3,cex=2)
  
  absdiff<- abs(area2-area1)
  text(0,1,paste("absdiff =",round(absdiff,digits=3)),col=1,cex=2)
  
  text((xmin+discr)/2,1-tau+0.05,bquote(1- tau == .(round(1-tau,digits=3))),col=2,cex=1.5)
  text((xmax+discr)/2,tau+0.05,bquote(tau == .(round(tau,digits=3))),col=3,cex=1.5)
  
  text(discr,-0.05,paste(round(discr, digits=3)),col=1,cex=1.5)
  
  curve(dnorm(x)*(x<=discr)*(1-tau), xlim=c(xmin,discr), ylim=c(ymin,ymax), type="l", lwd=2, col=2,lty=2, add=TRUE)
  curve(dnorm(x)*(x>=discr)*tau, xlim=c(discr,xmax), ylim=c(ymin,ymax), type="l", lwd=2, col=3,lty=2, add=TRUE)
  
  segments(discr,0,discr,tau,lty=2,col=1,lwd=1)
  abline(h=0,lwd=1)
  return (c(discr,absdiff))
  
}


myplot2 <-function(pos,vals,areas) {
  ymin<- -0.1
  ymax<- 1.75
  xmin<- -3
  xmax<- 3
  
  #plot 2 con i valori della funzione di costo e differenza tra le aree
  plot(pos,vals, xlim=c(xmin,xmax), ylim=c(ymin,ymax), xlab="u", ylab="value", type="l", lwd=2, col=2)
  lines(pos,areas, xlim=c(xmin,xmax), ylim=c(ymin,ymax), type="l", lwd=2, col=1)
  legend(x= "topright", y=1, legend=c("Abs diff of the areas", expression("Loss function " ~ E* "[" ~rho[tau] (Y-u)~"]") ),
       col=c(2, 1), lwd=c(2,2), lty=c(1,1), cex=1.5)
  abline(h=0,lwd=1)
}


saveVideo({
  
for (h in 1:10) {
  hh<-0
  quant<-0.5
  tau<- 0.5
    
  par(mfrow=c(2,1),mar=c(5, 4, 1, 1.5) + 0.1, cex.axis=1.5, cex.lab=1.5)
  myplot(xmin,xmax,hh,xx,quant,tau,FALSE)
  myplot2(0,0,0)

  ani.pause()
}
  
for (h in 1:70) {
  if (h<=41) {
    hh<-h
  } else {
    hh<-41
  }
  quant<-0.5
  tau<- 0.5+(0.00625*(hh-1))
    
  par(mfrow=c(2,1),mar=c(5, 4, 1, 1.5) + 0.1, cex.axis=1.5, cex.lab=1.5)
  myplot(xmin,xmax,hh,xx,quant,tau,FALSE)
  myplot2(0,0,0)

  ani.pause()
}

for (h in 1:100) {
  if (h<=79) {
    hh<-h
  } else {
    hh<-79
  }
  quant <- 0.0125+0.0125*(hh-1)
  tau<- 0.75
  
  par(mfrow=c(2,1),mar=c(5, 4, 1, 1.5) + 0.1, cex.axis=1.5, cex.lab=1.5)
  vv<-myplot(xmin,xmax,hh,xx,quant,tau,TRUE)
  dd<-vv[1]
  pos<-append(pos,dd)
  vals<-append(vals,vv[2])

  curarea<- (tau-1)*(-dnorm(dd) -dd*pnorm(dd)) + tau*(dnorm(-dd)-dd*pnorm(-dd))
  areas<-append(areas,curarea)
  myplot2(pos,vals,areas)
  
  idx<-which.min(vals)

  segments(pos[idx],0,pos[idx],areas[idx],col=3,lwd=2)
  segments(pos[idx],0,pos[idx],vals[idx],col=3,lwd=2)
  points(pos[idx],areas[idx],col=2,lwd=4)
  points(pos[idx],vals[idx],col=2,lwd=4)
  text(pos[idx],-0.06,paste(round(pos[idx], digits=3)),col=1,cex=1.5)
  text(pos[idx],areas[idx]+0.1,paste(round(areas[idx], digits=3)),col=1,cex=1.5)
  
  ani.pause()
}

}, video.name = "quant.mp4")

```
<video controls loop autoplay>
  <source src= "quant.mp4" type="video/mp4">
</video>
```{r eval = FALSE}

ani.options(oopt)
```
